臺灣新北地方法院刑事判決
111年度審易字第774號
公  訴  人  臺灣新北地方檢察署檢察官
被      告  林昭文




上列被告因竊盜案件，經檢察官提起公訴（111年度偵緝字第461
號），被告於準備程序中就被訴事實為有罪之陳述，經本院裁定
改以簡式審判程序審理，判決如下： 
    主  文
林昭文犯攜帶兇器毀越安全設備竊盜罪，處有期徒刑陸月，如易
科罰金，以新臺幣壹仟元折算壹日。未扣案之犯罪所得修邊機貳
臺、4分電鑽壹臺及電動起子壹臺均沒收，於全部或一部不能沒
收或不宜執行沒收時，追徵其價額。
    事實及理由
一、林昭文意圖為自己不法之所有，基於攜帶兇器、毀越安全設
    備竊盜之犯意，於民國110年2月5日22時1分許，騎乘車牌號
    碼000-000號普通重型機車，前往新北市○○區○○○街000○0號
    某工廠前，持可供兇器使用之老虎鉗1把，破壞該工廠後方
    鐵皮後，侵入之，徒手竊取張湘屏管有之修邊機2台、4分電
    鑽1台及電動起子1台，價值共新臺幣（下同）17,100元，得
    手後，將上開物品放在上揭機車前方踏板處，騎乘離去。嗣
    張湘屏發覺遭竊並報警處理，經警循線查悉上情。（毀損及
    侵入住宅部分未據告訴）
二、證據：　　
　㈠被告林昭文於警詢、偵查、本院準備程序及審理時之自白。
　㈡告訴人張湘屏於警詢中之指訴。
　㈢輛詳細資料報表1份、監視器錄影畫面翻拍相片及現場相片共
    36張。　
三、論罪科刑：
  ㈠按刑法第321條第1項第2款之「門扇」係專指門戶而言，而所
    謂「其他安全設備」，則指門扇、牆垣以外，依通常觀念足
    認防盜之一切設備而言，諸如門鎖、窗戶均屬之；所謂毀越
    門扇牆垣，係指毀損或超越及踰越門扇牆垣而言，非謂啟門
    入室即可謂之越進，如係從門走入或開鎖啟門入室，均不得
    謂為逾越門扇（最高法院22年度上字第454號判決、77年度
    台上字第1130號判決意旨參照）。次按刑法第321條第1項第
    3款之攜帶兇器竊盜罪，係以行為人攜帶兇器竊盜為其加重
    條件，此所謂兇器，其種類並無限制，凡客觀上足以對人之
    生命、身體、安全構成威脅，具有危險性之兇器均屬之，且
    祇須於行竊時攜帶此種具有危險性之兇器為已足，並不以攜
    帶之初即有行兇之意圖為必要（最高法院79年度台上字第52
    53號判決意旨參照）。查被告為本案竊盜時所持用之老虎鉗
    1把，足以破壞工廠後方之鐵皮，質地顯甚為堅硬，客觀上
    足以危害他人生命、身體之安全，應屬兇器無疑，是被告以
    上開方式行竊，自應該當攜帶兇器毀越安全設備之加重竊盜
    犯行。
  ㈡按刑法第321條第1項所列各款為竊盜之加重條件，如犯竊盜
    罪兼具數款加重情形時，因竊盜行為祇有一個，仍祇成立一
    罪，不能認為法律競合或犯罪競合，但判決主文應將各種加
    重情形順序揭明，理由並應引用各款，俾相適應（最高法院
    69年台上字第3945號判例意旨參照）。是核被告所為，係犯
    刑法第321條第1項第2款、第3款之攜帶兇器毀越安全設備竊
    盜罪。至公訴意旨另認被告涉犯刑法第321條第1項第1款之
    加重竊盜罪要件乙節，然本案被告係進入「工廠」內竊盜，
    並非住宅或有人居住之建築物，此經告訴人於警詢中指訴明
    確，故被告本案竊盜之犯行，難認符合侵入住宅或有人居住
    之建築物等加重要件，當認被告所為本件竊盜犯行，只成立
    刑法第321條第1項第2款、第3款之攜帶兇器毀越安全設備竊
    盜罪，公訴意旨上開指摘，容有誤會，附此敘明。
　㈢爰審酌被告不思以正當途徑賺取財物，竟恣意竊取他人財物
    ，顯然欠缺尊重他人財產權之觀念，且對社會治安產生危害
    ，所為應予非難，惟犯後坦承犯行，態度尚可，兼衡其個人
    戶籍資料查詢結果註記為國中畢業之教育程度、於警詢中自
    陳勉持之家庭經濟狀況、素行、犯罪之動機、目的、手段、
    所竊取之財物價值及迄未與告訴人達成和解或賠償損害等一
    切情狀，量處如主文所示之刑，並諭知易科罰金之折算標準
    。
四、沒收：
  ㈠按犯罪所得，屬於犯罪行為人者，沒收之。前2項之沒收，於
    全部或一部不能沒收或不宜執行沒收時，追徵其價額，刑法
    第38條之1第1項、第3項分別定有明文。查被告所竊得之修
    邊機2台、4分電鑽1台及電動起子1台，為被告之犯罪所得，
    均未扣案亦未發還告訴人，為避免被告無端坐享犯罪所得，
    且經核本案情節，宣告沒收並無過苛之虞，爰依刑法第38條
    之1第1項前段、第3項規定，就上開犯罪所得宣告沒收，並
    於全部或一部不能沒收或不宜執行沒收時，追徵其價額。
  ㈡至被告於行竊時所用之老虎鉗1把，雖係被告所有，並供本案
    竊盜犯行所用之物，惟並未扣案，且被告於偵查時供稱業已
    丟棄等語，無證據證明現仍存在，考量該物品甚易取得且價
    值低微，無刑法上之重要性，故依刑法第38條之2第2項之規
    定，不予宣告沒收或追徵，附此敘明。
據上論斷，應依刑事訴訟法第273條之1第1項、第299條第1項前
段，判決如主文。
本案經檢察官黃育仁偵查起訴，由檢察官宋有容到庭執行職務。
中　　華　　民　　國　　111 　年　　6 　　月　　20　　日
                  刑事第二十三庭  法  官  龔書安
上列正本證明與原本無異。
如不服本判決，應於判決送達後20日內敘明上訴理由，向本院提
出上訴狀（應附繕本），上訴於臺灣高等法院。其未敘述上訴理
由者，應於上訴期間屆滿後20日內向本院補提理由書「切勿逕送
上級法院」。
                                  書記官  石秉弘
中　　華　　民　　國　　111 　年　　6 　　月　　21　　日
附錄本案論罪科刑法條全文：
中華民國刑法第321條
犯前條第1項、第2項之罪而有下列情形之一者，處6月以上5年以
下有期徒刑，得併科50萬元以下罰金：
一、侵入住宅或有人居住之建築物、船艦或隱匿其內而犯之。
二、毀越門窗、牆垣或其他安全設備而犯之。
三、攜帶兇器而犯之。
四、結夥三人以上而犯之。
五、乘火災、水災或其他災害之際而犯之。
六、在車站、港埠、航空站或其他供水、陸、空公眾運輸之舟、
    車、航空機內而犯之。
前項之未遂犯罰之。